【裁判字號】    99,訴,264
【裁判日期】    990930
【裁判案由】    毒品危害防制條例
【裁判全文】
臺灣宜蘭地方法院刑事判決               99年度訴字第264號
公  訴  人  臺灣宜蘭地方法院檢察署檢察官
被      告  甲○○
上列被告因違反毒品危害防制條例案件，經檢察官提起公訴（99
年度毒偵字第439號），經本院裁定進行簡式審判程序，爰不經
通常審判程序判決如下：
    主  文
甲○○施用第一級毒品，累犯，處有期徒刑壹年。
    事  實
一、甲○○前因施用毒品案件，經本院以88年度毒聲字第663號
    裁定送觀察、勒戒，於觀察、勒戒執行完畢後，認有繼續施
    用毒品傾向，經本院以89年度毒聲字第250號裁定送強制戒
    治，於民國89年1月11日停止強制戒治出所；又因施用毒品
    案件，經本院於91年6月17日以91年度訴字第82號刑事判決
    判處有期徒刑1年4月確定；又因施用毒品案件，經本院於92
    年5月1日以92年度訴字第69號刑事判決判處有期徒刑1年5月
    確定，並與前開毒品案件有期徒刑1年4月接續執行後，於94
    年7月1日假釋出監；再於假釋期間中因施用毒品案件，嗣經
    撤銷假釋，執行殘刑7月18日，於96年9月15日執行完畢出監
    ，而該次施用毒品犯行，經本院於95年3月30日以94年度訴
    字第533號刑事判決判處有期徒刑1年4月確定；另因侵占案
    件，經本院於95年6月12日以95年度易字第136號刑事判決判
    處有期徒刑3月確定；另因竊盜案件，經本院於95年5月29日
    以95年度易字第99號刑事判決判處有期徒刑8月確定，上開
    有期徒刑1年4月、3月、8月嗣經本院以96年度聲減字第438
    號裁定減刑為有期徒刑8月、1月15日、4月；另因詐欺案件
    ，經本院於96年8月17日以96年度易字第264號刑事判決判處
    有期徒刑5月，減刑為有期徒刑2月15日確定，並與前開有期
    徒刑8月、1月15日、4月經本院以96年度聲字第368號裁定定
    應執行刑有期徒刑1年2月，於97年6月18日執行完畢出監；
    又因施用毒品案件，經本院於97年10月20日以97年度訴字第
    260號刑事判決判處有期徒刑9月確定，於98年9月12日執行
    完畢出監。
二、詎甲○○猶不知悔改，基於施用第一級毒品海洛因（下稱海
    洛因）之犯意，於99年4月30日下午2、3時許，在宜蘭縣羅
    東鎮○○街110號住處內，將海洛因摻入香菸燃燒吸食煙霧
    之方式，施用海洛因1次。嗣其於99年5月3日下午5時50分許
    為警採集其尿液送鑑定之結果，呈嗎啡陽性反應，始知悉上
    情。
三、案經宜蘭縣政府警察局蘇澳分局報請臺灣宜蘭地方法院檢察
    署檢察官偵查起訴。
    理  由
一、訊據被告甲○○於本院審理中，對於上開施用毒品海洛因犯
    行坦承不諱，且其為警於99年5月3日下午5時50分許採集尿
    液送鑑定之結果，呈嗎啡陽性反應，有宜蘭縣政府警察局蘇
    澳分局毒品犯罪嫌疑人尿液採驗作業管制紀錄，及慈濟大學
    濫用藥物檢驗中心出具之檢驗總表各1紙在卷可證，是被告
    之自白要與事實相符，足堪採信。又被告前因施用毒品案件
    ，經本院以88年度毒聲字第663號裁定送觀察、勒戒，於觀
    察、勒戒執行完畢後，認有繼續施用毒品傾向，經本院以89
    年度毒聲字第250號裁定送強制戒治，於89年1月11日停止強
    制戒治出所，又因施用毒品案件，經本院以91年度訴字第82
    號刑事判決判處有期徒刑1年4月確定，又因施用毒品案件，
    經本院以92年度訴字第69號刑事判決判處有期徒刑1年5月確
    定，又因施用毒品案件，經本院以94年度訴字第533號刑事
    判決判處有期徒刑1年4月確定，又因施用毒品案件，經本院
    以97年度訴字第260號刑事判決判處有期徒刑9月確定，有卷
    附臺灣高等法院被告前案紀錄表可參。依上所述，本件事證
    明確，被告施用毒品犯行堪以認定，應依法論科。
二、查海洛因為毒品危害防制條例第2條第2項第1款所規定之第
    一級毒品，不得擅自施用，核被告前開施用海洛因之行為，
    係犯毒品危害防制條例第10條第1項施用第一級毒品罪。被
    告施用行為前持有海洛因之低度行為，為其施用之高度行為
    所吸收，不另論罪。查被告前因施用毒品案件，經本院以91
    年度訴字第82號刑事判決判處有期徒刑1年4月確定，又因施
    用毒品案件，經本院以92年度訴字第69號刑事判決判處有期
    徒刑1年5月確定，並與前開毒品案件有期徒刑1年4月接續執
    行後，於94年7月1日假釋出監，再於假釋期間中因施用毒品
    案件，嗣經撤銷假釋，執行殘刑7月18日，於96年9月15日執
    行完畢出監，而該次施用毒品犯行，經本院以94年度訴字第
    533號刑事判決判處有期徒刑1年4月確定，另因侵占案件，
    經本院於以95年度易字第136號刑事判決判處有期徒刑3月確
    定，另因竊盜案件，經本院以95年度易字第99號刑事判決判
    處有期徒刑8月確定，上開有期徒刑1年4月、3月、8月嗣經
    本院以96年度聲減字第438號裁定減刑為有期徒刑8月、1月
    15日、4月，另因詐欺案件，經本院以96年度易字第264號刑
    事判決判處有期徒刑5月，減刑為有期徒刑2月15日確定，並
    與前開有期徒刑8月、1月15日、4月經本院以96年度聲字第
    368號裁定定應執行刑有期徒刑1年2月，於97年6月18日執行
    完畢出監，又因施用毒品案件，經本院以97年度訴字第260
    號刑事判決判處有期徒刑9月確定，於98年9月12日執行完畢
    出監，有卷附臺灣高等法院被告前案紀錄表可按，其受有期
    徒刑之執行完畢，5年內再犯法定刑有期徒刑以上之本罪，
    為累犯，依法加重其刑。爰審酌被告前經毒品危害防制條例
    觀察、勒戒及強制戒治等程序，再經本院多次就其施用毒品
    犯行判處有期徒刑後，竟再犯本件施用毒品犯行，惟念其坦
    承犯行，態度良好及施用情形等一切情狀，量處如主文所示
    之刑，以示懲儆。
據上論斷，應依刑事訴訟法第273條之1第1項、第299條第1項前
段，毒品危害防制條例第10條第1項，刑法第11條前段、第47條
第1項，判決如主文。
本案經檢察官王清白到庭執行職務
中    華    民    國    99    年    9     月    30    日
                  刑事第四庭  法  官  辜漢忠
以上正本證明與原本無異。
如不服本判決應於收受送達後十日內向本院提出上訴書狀，並應
敘述具體理由；其未敘述上述理由者，應於上訴期間屆滿後二十
日內向本院補提理由書(均須按他造當事人之人數附繕本)「切勿
逕送上級法院」。
                              書記官  林詩綺
中    華    民    國    99    年    9     月    30    日
附錄本案論罪科刑法條：
毒品危害防制條例第10條第1項
施用第一級毒品者，處 6 月以上 5 年以下有期徒刑。

司法院資訊處製作；財團法人民間司法改革基金會備份。
